【裁判字號】    95,抗,672
【裁判日期】    951106
【裁判案由】    拍賣抵押物
【裁判全文】
臺灣臺北地方法院民事裁定               95年度抗字第672號
抗  告  人  乙○○
相  對  人  國泰世華商業銀行股份有限公司
法定代理人  甲○○
上列當事人間聲請拍賣抵押物事件，抗告人對於中華民國95年 8
月31日本院95年度拍字第905號裁定提起抗告，本院裁定如下：
    主  文
抗告駁回。
抗告程序費用新臺幣壹仟元由抗告人負擔。
    理  由
一、按非訟事件程序費用，除法律另有規定外，由聲請人負擔。
    檢察官為聲請人時，由國庫負擔；前項費用之負擔有相對人
    者，準用民事訴訟法有關訴訟費用之規定；訴訟費用，由敗
    訴之當事人負擔，非訟事件法第21條、民事訴訟法第78條分
    別定有明文。次按不動產所有人設定抵押權後，將不動產讓
    與他人者，依民法第867 條但書規定，其抵押權不因此而受
    影響，抵押權人得本於追及其物之效力實行抵押權，系爭不
    動產既經抵押人讓與他人而屬於受讓之他人所有，則因實行
    抵押權而聲請法院裁定准許拍賣該不動產時，自應列受讓之
    他人為相對人，最高法院74年台抗字第431 號判例可資參照
    。
二、本件相對人於原法院主張：第三人林淑珍於民國94年10月26
    日，以其所有如附表所示之不動產，設定新臺幣（下同）8,
    400,000 元之本金最高限額抵押權予伊，作為林淑珍對伊過
    去及現在所負一切債務之擔保，經登記在案，嗣林淑珍於94
    年12月14日將前開不動產所有權移轉登記予抗告人，且未依
    約清償，該借款視為全部到期，為此聲請拍賣抵押物，以資
    受償等情，業據相對人提出抵押權設定契約書、他項權利證
    明書、土地及建物登記謄本等件為證，原裁定予以准許，並
    無不合。
三、本件抗告意旨略以：伊未與相對人簽訂任何契約，本件程序
    費用應由林淑珍負擔云云。惟查，聲請拍賣抵押物，屬非訟
    事件，只須其抵押權已經依法登記且債權已屆清償期而未受
    清償，法院即應為准許拍賣之裁定，本件抗告人於抵押權成
    立後承受不動產所有權，依前揭說明，相對人聲請拍賣抵押
    物，自應列抗告人為相對人，原裁定依非訟事件法第21條第
    2 項準用民事訴訟法第78條之規定，命抗告人負擔聲請程序
    費用，並無不合。抗告意旨指摘原裁定不當，求予廢棄，為
    無理由，應予駁回。
四、據上論結，本件抗告為無理由。依非訟事件法第46條、第21
    條第2 項、第24條第1項，民事訴訟法第495條第之1第1項、
    第449條第1項、第78條，裁定如主文。
中    華    民    國    95    年    11    月    6     日
                  民事第六庭審判長法  官  李昆曄
                                  法  官  邱  琦
                                  法  官  蕭清清
計 算 書
項    目                         金額（新臺幣）
抗告程序費用                     1,000元
合計                             1,000元
以上正本係照原本作成。
如不服本裁定，僅得於收受本裁定正本送達後10日內，以適用法
規顯有錯誤為理由，向本院提出再抗告狀（須附繕本1 份及繳納
再抗告裁判費新台幣1,000元），經本院許可後始得再抗告。
中    華    民    國    95    年    11    月    6     日
                                  書記官  林秀娥


司法院資訊處製作；財團法人民間司法改革基金會備份。
